Divvun & Giellatekno - open source grammars for Sámi and other languages






# Verb conjugation



## Basic lexica for bisyllabic verbs


### Modals

These are treated separately because
modals do not participate in derivation

* **LEXICON GALGA_IVgalgat** only dáidit, galgat



* **LEXICON FERTE_IVbállet**  only fertet and bállet



### Ordinary bisyllabic verbs


* **LEXICON DIEHTI_TVPassive** Bisyllabic i-verbs with Personal Passive


* **LEXICON BORRA_TVPassive** Bisyllabic a- and u-verbs with Personal Passive


* **LEXICON BOAHTI_IVDer/NomAg**  Bisyllabic i-verbs without Personal Passive but with Der/NomAg

* **LEXICON DIEVVA_IVDer/NomAg**  Bisyllabic a- and u-verbs without Personal Passive but with Der/NomAg






### Bisyllabic verbs




* **LEXICON DEAKCU_TVhardcoded** as BORRA for u-verbs with dim -astit, and a-verbs with dim -istit that are hardcoded


* **LEXICON BOAZZU_IVhardcoded** as DIEVVA_IV for u-verbs with dim -astit, and a-verbs with dim -istit that are hardcoded


* **LEXICON BINDU_IVhardcoded** as DIEVVA (but without short passive) for u-verbs with dim -astit, that are hardcoded

* **LEXICON DAHTU_TVpassive**  As diehti, but -ut verbs, thus without short passive

* **LEXICON BOLTU_TVharcoded**  As DAHTU_TV but with dim -astit that are harcoded

* **LEXICON ALLU_IVpassive**  -ut verbs, thus without short passive




* **LEXICON DIEHTALADDA_TVverbs** Already derived words (except words ending -uššat and -httit) - no deverbal verbs

* **LEXICON LAIGOHADDA_TVláigohaddit** láigohaddat. No deverbal nouns for speller reasons. No +Imprt+Pl2: láigohaddit


* **LEXICON HAHTTIT_TV-httit** Four-syll kausatives on -httit

* **LEXICON BOAHTALADDA_IV-uššat)** Already derived words (except words ending -uššat)

* **LEXICON RAIMMAHALLA_IV-stuvvat** passives on -hallat and INCHOATIVES on -stuvvat

* **LEXICON UVVA_IV-uvvat** passives -uvvat


* **LEXICON SMUVVA_IV-smuvvat** passives -snuvvat, -smuvvat



* **LEXICON DOAROSTUVVA_TV-stuvvat** INCHOATIVES on -stuvvat


* **LEXICON MAHTALADDA_TVobj** Bisyllabic Already derived words (except words ending -uššat) without Personal Passive but with Acc obj





* **LEXICON ARVI_IVVerbs** Bisyllabic Impersonal Verbs

* **LEXICON ARVALADDA_IV-uššat)** Already derived words (except words ending -uššat)









* **LEXICON MASSI_TVDIEHTI_TV** No Der/NomAg (for speller reasons). Bisyllabic i-verbs with Personal Passive. Otherwise like DIEHTI_TV

* **LEXICON VALDI_TVDIEHTI_TV**  No Der/NomAg (for speller reasons). Bisyllabic i-verbs with Personal Passive. No VGen. Otherwise like DIEHTI_TV


* **LEXICON ASTA_TVBORRA_TV** No Der/NomAg (for speller reasons). Bisyllabic a- and u-verbs with Personal Passive. Otherwise like BORRA_TV


* **LEXICON BORGI_IVBOAHTI_IV**  Bisyllabic i-verbs without Personal Passive but without Der/NomAg. No Der/NomAg for speller reasons. Otherwise like BOAHTI_IV

* **LEXICON BEALLJA_IVDIEVVA_IV** No Der/NomAg for speller reasons. Bisyllabic a- and u-verbs without Personal Passive but without Der/NomAg. Otherwise like DIEVVA_IV


* **LEXICON DAVGU_TVreasons.**  As DAHTU_TV, No Der/NomAg for speller reasons.


* **LEXICON LEABBU_TVDEAKCU_TV** No Der/NomAg (for speller reasons)- otherwise like DEAKCU_TV



* **LEXICON ALBMU_TVotherwise** No Der/NomAg (for speller reasons). As BOLTU_TV otherwise



* **LEXICON BARGU_IVALLU_IV**  no Der/NomAg for speller reasons- Like ALLU_IV


* **LEXICON BORSU_IVDer/NomAg** as BINDU. No Der/NomAg




* **LEXICON MUHTTI_TVPassive** No deverbal nouns an ACTIO(for speller reasons). Bisyllabic i-verbs with Personal Passive

* **LEXICON BEAHTTI_TVspeller** Bisyllabic i-verbs with Personal Passive, no Der/alla, no Der/adda, Der/halla  (beahtáhallat, báinnáhallat) for speller

* **LEXICON FAHTE_TVspeller** Contracted Verbs with Personal Passive,  no Der/alla, no Der/adda, Der/halla  (fáhtehallin) for speller


* **LEXICON GILVI_TVreasons).** only gilvit, to get rid of gilvohallat (for speller reasons).

* **LEXICON FAHTI_TVnouns.** (for speller reasons). no fáhttet (fáhtit+V+TV+Imprt+Pl2) because it get mixed up with fáhtet. No deverbal nouns.


* **LEXICON DAHKA_TVreasons)** Like BORRA_TV, but without	dahkat+V+TV+Imprt+Sg1, to get rid of dahkon (for speller reasons)


* **LEXICON FALLA_TVreasons).** fállat, njoarrat,  to get rid of fálastallat, njoarastallat (for speller reasons).




* **LEXICON OAHPPA_TVreasons)** only oahppat. Like BORRA but without Deverbal verb -stuvva (for speller reasons)





* **LEXICON AKTI_IVprevent:**  Bisyllabic i-verbs without Personal Passive but with Der/NomAg - for speller reasons, to prevent:



* **LEXICON GUHKKA_IVPassive** No Imprt+Pl2 on -it, no Imprt+ConNegII and No +Der/NomAg for speller reasons. No Deverbal Verbs either. Bisyllabic a- and u-verbs without Personal Passive

* **LEXICON BARDNA_IVDIEVVA_IV** "bárdnat" ----> potensialis removed; bártnažan, bártnažat, bártnaš, bártnaža. No Der/NomAg for speller reasons. Bisyllabic a- and u-verbs without Personal Passive but without Der/NomAg. Otherwise like DIEVVA_IV





* **LEXICON DIEHTISHORT_TVneasken-** Short action noun compound-form: neasken-

* **LEXICON DIEHTILONGSHORT_TVsavdnjen-/savdnjin-** Long and short action noun compound-form, savdnjen-/savdnjin-

* **LEXICON BAHCCI_TVreasons** bahčit. Long and short actio compound-form. No NomAg (Actor) compound, for speller reasons

* **LEXICON BOAHTILONGSHORT_IVcompound-form** Long and short action noun compound-form








* **LEXICON MAHTI_TVobj.**  Bisyllabic Verbs without Personal Passive but with Acc obj.







## Intermediate lexica for even-syllable verbs














































* **LEXICON GOAHTICnj-goahtit**  for speller reasons to hinder -goahttit, whick is confused with infinitive -goahtit

* **LEXICON RAIMMAHALLACnjimperatives**  restricted imperatives







## Basic lexica for contracted verbs


* **LEXICON GILLE_IVPassive**  Contracted Verbs without Personal Passive


* **LEXICON DOHPPE_TVPassive** Contracted Verbs with Personal Passive




###  BAsic lexica for Contracted verbs












* **LEXICON CIRRO_IVPassive**  Inchoatives and essives on -á, -o, -e without Personal Passive

* **LEXICON MUITA_TVPassive**  Inchoatives and essives on -á, -o, -e with Personal Passive







* **LEXICON COHKKA_IVstit-deverbal**  Contracted Verbs without Personal Passive - no stit-deverbal

* **LEXICON GARRE_TVetc**  garret, loget. with Personal Passive. for speller to hinder garrenávnnas, garrenoaivi etc

* **LEXICON ORRO_IVetc**  orrot. for speller to hinder orronsadji etc




* **LEXICON MAHTA_TVobj.** Contracted Verbs without Personal Passive but with Acc obj.


































## Basic lexica for trisyllabic verbs


* **LEXICON MUITAL_TVPassive** Trisyllabic Verbs with Personal Passive


* **LEXICON ALIST_IVPassive** Trisyllabic Verbs without Personal Passive







###  Basic lexica for trisyllabic verbs




* **LEXICON COASKKIT_IVimpersonals**  Trisyllabic impersonals



* **LEXICON ARVVASJ_IV5-syllables** impersonals ending -šit, -skit, smit, -idit, -ldit, -git and 5-syllables

* **LEXICON ARVIL_IV-lit** Impersonal Trisyllabic Verbs ending -lit










* **LEXICON MUITTASJ_TV-nit** Words ending -šit, -skit, -ldit - Reciprocals on -dit, Momentatives on -dit, -ádit, -ihit, -e7hit, Frequentatives on -(u)hit, Continuatives on -nit, Inchoatives on -nit

* **LEXICON HALIID_TV-git** Words ending -smit, -idit, -git

* **LEXICON BONJAT_TV-alit** Cont/Freq on -dit, Continuatives on -(u)hit, Reciprocals, momentatives and frequentatives ending -alit

* **LEXICON VUORDIL_TVPassive** Trisyllabic Verbs ending -lit, -rit with Personal Passive

* **LEXICON BEAGASJ_IV-nit** Words ending -šit, -skit -ldit, essive derivates on -hit -. !Reciprocals on -dit. Momentatives on -dit, -ádit, -ihit, -e7hit. Frequentatives on -(u)hit. Continuatives on -nit. Inchoatives in -nit

* **LEXICON JORGGIID_IV-** Words ending -smit, -idit, -git -

* **LEXICON HURAI_IV-aidit** Words ending -aidit


* **LEXICON BALAT_IV-alit** !Cont/Freq on -dit, Continuatives on -(u)hit, Reciprocals, momentatives and frequentatives ending -alit

* **LEXICON SUOTNJAL_IVPassive** Trisyllabic Verbs ending -lit, -rit without Personal Passive

* **LEXICON BOTNJAS_IVPassive** Trisyllabic Verbs ending -sit without Personal Passive

* **LEXICON LASSAN_IVIV** Trisyllabic Verbs ending -nit without Personal Passive IV





* **LEXICON OAHPAHIT_TVreasons?** only oahpahit, disamb reasons?

* **LEXICON NUOSKIT_IVnuoskideapmi** only nuoskidit, for speller, no action noun nuoskideapmi

* **LEXICON HALIHIT_TVhálit** Like MUITTASJ_TV, without COnNeg so we dont get hálit




* **LEXICON LAHKAN_TVtransitively** lahkanit, lahkonit, are nowadays used transitively

* **LEXICON GEAGAT_TVobj.**  Trisyllabic Verbs without Personal Passive but with Acc obj.

* **LEXICON BUOVVAL_TVobj.**  buovvalit, guoigalit. Trisyllabic Verbs ending -lit without Personal Passive but with Acc obj.














* **LEXICON MUITALCnjStems** Substems for Consonantal Verb Stems


* **LEXICON HURAICnj-aidit** Substems for  Words ending -aidit
























## Finite declension


## Present tense

### Vocalic stems

* **LEXICON PotPrsVStems** Present Tense in Vocalic Verb Stems

* **LEXICON PrsVStems** Present Tense in Vocalic Verb Stems

* **LEXICON PrsV1Stems** Present Tense Endings for Vocalic Verb Stems

* **LEXICON PrsV2Stems** Present Tense Endings for Vocalic Verb Stems

* **LEXICON PrsV3Stems** Present Tense Endings for Vocalic Verb Stems

* **LEXICON PrsV4Stems** Present Tense Endings for Vocalic Verb Stems

* **LEXICON PrsV5Stems** Present Tense Endings for Vocalic Verb Stems




### Consonantal stems

* **LEXICON PotCStems** Present Tense in Consonantal Verb Stems


* **LEXICON PrsCStems** Present Tense in Consonantal Verb Stems

* **LEXICON PrsC1Stems** Present Tense in Contr/Non-Contr Consonantal Verb Stems

* **LEXICON PotC2Stems** Potential in Non-Contracted Consonantal Verb Stems


* **LEXICON PrsC2Stems** Present Tense in Non-Contracted Consonantal Verb Stems






## Past tense

### Vocalic stems


* **LEXICON PrtVStems** Preterite Endings for Vocalic Verb Stems

* **LEXICON PrtV1Stems** Preterite Endings for Vocalic Weak Grade Verb Stems

* **LEXICON PrtV2Stems** Preterite Endings for Vocalic Strong Grade Verb Stems

### Consonantal stems


* **LEXICON PrtCStems** Preterite Endings for Consonantal Verb Stems

* **LEXICON PrtC1Stems** Preterite Endings for Consonantal Contr./Non-Contr. Verb Stems

* **LEXICON PrtC2Stems** Preterite Endings for Consonantal Non-Contr. Verb Stems

* **LEXICON PrtC3Stems** Preterite Endings for Consonantal Contr./Non-Contr. Verb Stems


## Imperative mood

* **LEXICON ImprtVAStems**  Imperative Forms for Vocalic Verb Stems

* **LEXICON ImprtVBStems**  Imperative Forms for Vocalic Verb Stems

* **LEXICON ImprtV1Stems**  Imperative Forms for Vocalic Verb Stems

* **LEXICON ImprtV2Substems** Imperative Forms for Vocalic Verb Stems and Substems

* **LEXICON ImprtSg2Stems** Imperative Forms For Consonantal and Contracted Verb Stems


* **LEXICON ImprtCsyll.**  Imperative Substems for Consonantal Verb Stems - uneven syll.

* **LEXICON ImprtC2contracts**  Imperative Substems for Consonantal Verb Stems - contracts


# Infinite forms


## V- and C-final

* **LEXICON NominalFormsVstems**  Vowel-final stems



## Continuation lex

* **LEXICON NominalFormsVCfinal**  for vowel final

* **LEXICON NominalFormsV1actio**   infinitiv, actio


* **LEXICON NominalFormsV2verbabessive**  gerund, verbgenitiv, verbabessive

* **LEXICON NominalFormsV3gerund**  ^NG^ gerund

* **LEXICON NominalFormsV4form**  perfect participe, preterite negation form

* **LEXICON NominalFormsV5form**  negation form

* **LEXICON NominalFormsV6participe** presence participe


* **LEXICON NominalFormsV8verbabessive**  gerund, verbabessive

* **LEXICON NominalFormsV9supine**  supine

* **LEXICON NominalFormsC1form**  for cons final stems: infinitive, supine, actio, gerund, perfect participe, preterite negation form

* **LEXICON NominalFormsC2participe**  for cons final stems: presence participe



# Derivation



* **LEXICON DeverbalNounsC**@CODE@****

* **LEXICON DeverbalNounsCTV**@CODE@****

* **LEXICON DeverbalNounsBOAHTI**@CODE@****

* **LEXICON DeverbalNounsRAIMMAHALLANomAg/actor** no NomAg/actor

* **LEXICON DeverbalNounsBOAHTALADDA**@CODE@****

* **LEXICON DeverbalNounsDIEHTALADDA**@CODE@****

* **LEXICON DeverbalNounsDIEHTI**@CODE@****


* **LEXICON DeverbalNounsDIEHTISHORT**@CODE@****

* **LEXICON DeverbalNounsDIEHTILONGSHORT**@CODE@****

* **LEXICON DeverbalNounsBAHCCI**@CODE@****

* **LEXICON DeverbalNounsDOHPPE-**@CODE@****

* **LEXICON DeverbalNounsGARRE-**@CODE@****

* **LEXICON DeverbalNounsCIRRO-**@CODE@****

* **LEXICON DeverbalNounsORRO-**@CODE@****

* **LEXICON DeverbalNounsCIRROTV-**@CODE@****


* **LEXICON DeverbalNounsDOHPPEJ**@CODE@****

* **LEXICON DeverbalNounsDOHPPEJTV**@CODE@****

* **LEXICON DeverbalNounsMUITALTV**@CODE@****

* **LEXICON DeverbalNounsMUITTASJTV**@CODE@****

* **LEXICON DeverbalNounsMUITAL**@CODE@****

* **LEXICON DeverbalNounsNUOSKIT**@CODE@****


* **LEXICON DeverbalNounsMUITTASJ**@CODE@****


* **LEXICON DeverbalVerbsBOAHTI**@CODE@****

* **LEXICON DeverbalVerbsDIEVVA**@CODE@****

* **LEXICON DeverbalVerbsBINDU**@CODE@****


* **LEXICON DeverbalVerbsBORRA**@CODE@****

* **LEXICON DeverbalVerbsFALLA**@CODE@****

* **LEXICON DeverbalVerbsBOLTU**@CODE@****


* **LEXICON DeverbalVerbsDIEHTI**@CODE@****

* **LEXICON DeverbalVerbsBEAHTTI**@CODE@****

* **LEXICON DeverbalVerbsARVI**@CODE@****


* **LEXICON DeverbalVerbsDOHPPE**@CODE@****

* **LEXICON DeverbalVerbsFAHTE**@CODE@****


* **LEXICON DeverbalVerbsGILLE**@CODE@****

* **LEXICON DeverbalVerbsCOHKKA**@CODE@****

* **LEXICON DeverbalVerbsBORGE**@CODE@****



* **LEXICON DeverbalVerbsMUITAL**@CODE@****

* **LEXICON DeverbalVerbsVUORDIL**@CODE@****


* **LEXICON DeverbalVerbsALIST**@CODE@****

* **LEXICON DeverbalVerbsSUOTNJAL**@CODE@****

* **LEXICON DeverbalVerbsBOTNJAS**@CODE@****

* **LEXICON DeverbalVerbsLASSAN**@CODE@****

* **LEXICON DeverbalVerbsCOASKKIT**@CODE@****

* **LEXICON DeverbalVerbsARVIL**@CODE@****








* LEXICON VGENVGen flag for VGen


* * *
<small>This (part of) documentation was generated from [../src/fst/affixes/verbs.lexc](http://github.com/giellalt/lang-sme/blob/main/../src/fst/affixes/verbs.lexc)</small>